# 融资租赁确认

提问人：mango0317 时间：2019-07-30 16:59:21
假设 A 公司固定资产的账面价值 10 万元，由工程费 5 万元，设备费 5万元构成。现将组成该固定资产的设备 5 万做了融资租赁。请问固定资产10 万元必须全部做清理吗？@chenyiwei

回答人：chenyiwei
售后回租构成融资租赁，可直接按资产抵押借款进行会计处理，无需对租赁资产先清理再重新确认。
如果一定要先清理再重新确认，则建议将其全部账面价值均转入清理，再将不纳入租赁的部分的原账面价值加上回租部分的出售价款作为售后回租资产的重新入账价值。